【裁判字號】    95,訴,589
【裁判日期】    950927
【裁判案由】    毒品危害防制條例
【裁判全文】
臺灣基隆地方法院刑事判決               95年度訴字第589號
公  訴  人  臺灣基隆地方法院檢察署檢察官
被      告  甲○○
                    （另案在臺灣基隆監獄基隆分監執行中）
上列被告因違反毒品危害防制條例案件，經檢察官提起公訴（95
年度毒偵字第1447號），被告為有罪之陳述，本院合議庭裁定由
受命法官獨任進行審判，經改依簡式審判程序審理後，判決如下
：
    主  文
甲○○施用第一級毒品，累犯，處有期徒刑壹年貳月。
    事  實
一、甲○○前因施用第二級毒品案件，經送強制戒治，於民國92
    年10月1 日期滿執行完畢，嗣因施用第二級毒品案件，經本
    院於91年3月29日以91年度基簡字第218號判決判處有期徒刑
    2 月確定，接續執行，於92年11月30日執行完畢。復因施用
    第一級毒品案件，經本院於91年7月11日以91年度訴字第312
    號判決判處有期徒刑7月確定，接續執行，於93年6月26日縮
    刑期滿執行完畢。又因施用第二級毒品案件，經本院於94年
    4月22日以94年度基簡字第216號判決判處有期徒刑5 月確定
    ，於95 年1月18日縮刑期滿執行完畢。再因連續施用第一級
    毒品案件，經臺灣新竹地方法院於94年12月19日以94年度訴
    字第957號判決判處有期徒刑1年2 月，經提起上訴，由臺灣
    高等法院於95年4月27日以95年度上訴字第468號判決判處有
    期徒刑1年2 月，於95年5月19日確定（現執行中）。復基於
    施用第一級毒品海洛因之犯意，於95年6月6日晚上某時（起
    訴書記載為95年6月7日晚上7時36分為警採尿前回溯24 小時
    內之某時），在基隆市○○區○○路92號住處（起訴書記載
    為在不詳處所），以注射針筒注射方式施用第一級毒品海洛
    因1次，嗣經警於95年6月7日晚上6時50分通知配合採尿送台
    灣檢驗科技股份有限公司以GC/MS氣相層析/質譜儀法確認檢
    驗後，呈鴉片類陽性反應，而查悉上情。
二、案經基隆市警察局第三分局報告臺灣基隆地方法院檢察署檢
    察官偵查起訴。
    理  由
一、程序事項
    本件被告甲○○所犯者非為死刑、無期徒刑、最輕本刑為3
    年以上有期徒刑之罪或高等法院管轄第一審案件，其於準備
    程序進行中，先就被訴事實為有罪之陳述，經告知其簡式審
    判程序之旨，並聽取公訴人、被告之意見後，本院業已依刑
    事訴訟法第273條之1第1 項之規定，裁定由受命法官獨任以
    簡式審判程序進行本案之審理。
二、前揭事實，業據被告於本院調查、審理時供承不諱，且其經
    警採尿，送台灣檢驗科技股份有限公司檢驗結果，尿液呈鴉
    片類（可待因、嗎啡）陽性反應，此有該公司濫用藥物尿液
    檢體檢驗報告一件在卷可稽，核與被告自白相符，此外，復
    有臺灣高等法院被告全國前案紀錄表乙紙存卷足考，本件事
    證明確，被告係於毒品危害防制條例公布施行後，經1次強
    制戒治後於5年內再犯施用毒品罪者，足堪認定。
三、核被告所為，係犯毒品危害防制條例第10條第1項之施用第1
    級毒品罪。被告施用第1級毒品海洛因，其持有第1級毒品海
    洛因之低度行為，應為施用毒品之高度行為所吸收，不另論
    罪。查被告行為後，刑法業於94年1月7日修正，94年2月2日
    修正公布，95年7月1日起施行（下稱新法；修正前刑法下稱
    舊法），其中與本件有關部分之第47條規定已修正。按「行
    為後法律有變更者，適用行為時之法律，但行為後之法律有
    利於行為人者，適用最有利於行為人之法律。」，新法第2
    條第1項定有明文。此條規定係規範行為後法律變更所生新
    舊法律比較適用之準據法，本身尚無新舊法比較之問題，於
    新法施行後，應一律適用新法第2條第1項之規定，為「從舊
    從輕」之比較，先予敘明（最高法院95年度第八次刑事庭會
    議決議一(一)參照）。經查，被告前曾受如事實欄所載有期徒
    刑之執行完畢，有臺灣高等法院被告前案紀錄表在卷可按，
    被告於有期徒刑執行完畢後，5 年以內故意再犯本件有期徒
    刑以上之罪，不論依舊法第47條，或新法第47條第1 項之規
    定，均構成累犯，對被告而言並無有利或不利之情形，自不
    生新舊法比較之問題，應逕依修正前刑法第47條之規定，論
    以累犯，加重其刑。爰審酌被告曾有施用毒品前科仍不思悔
    改，再犯施用毒品罪，顯無戒斷毒品之決心，然因施用毒品
    係自我戕害行為，且其犯後坦承犯行等一切情狀（修正後刑
    法第57條之規定，為法院就刑之裁量審認標準見解之明文化
    ，非屬法律變更，無新舊法比較問題，最高法院95年第8次
    刑事庭會議決議六(一)參照。），量處如主文所示之刑。
四、應適用之法律：
    刑事訴訟法第273條之1第1項、第284條之1、第310條之2、
    第454條第1項、第299條第1項前段，毒品危害防制條例第10
    條第1項、第23條第2項，刑法第11條前段、第2條第1項，修
    正前刑法第47條。
五、對於本件判決如有不服，得自收受送達後10日內，向本院提
    出上訴書狀，上訴於臺灣高等法院。
本案經檢察官乙○○到庭執行職務。
中    華    民    國    95    年    9    月    27    日
                  刑事第四庭法    官  林淑鳳
以上正本證明與原本無異。
對於本件判決如有不服，應於收受送達後10日內，向本院提出上
訴書狀，上訴於臺灣高等法院，並按他造當事人之人數附具繕本
。
中    華    民    國    95    年    9    月    27    日
                            書 記 官  王毓嫻
附錄論罪法條
毒品危害防制條例第10條第1項
施用第一級毒品者，處6月以上5年以下有期徒刑。


司法院資訊處製作；財團法人民間司法改革基金會備份。
